【裁判字號】    97,交聲,1710
【裁判日期】    971002
【裁判案由】    聲明異議
【裁判全文】
臺灣臺中地方法院交通事件裁定        97年度交聲字第1710號
原處分機關  交通部公路總局臺中區監理所臺中市監理站
聲明異議人
即受處分人  甲○○原名張美玉.
上列聲明異議人即受處分人因違反道路交通管理處罰條例案件，
對於交通部公路總局臺中區監理所臺中市監理站於民國97年6月4
日所為之裁監稽違字第裁61-HC0000000號處分，聲明異議，本院
裁定如下：
    主  文
異議駁回。
    理  由
一、原處分機關略以：聲明異議人即受處分人甲○○（下稱受處
    分人）於民國96年9月18日上午11時3分許，騎乘車牌號碼YJ
    E-911號重型機車，行經臺中縣太平市○○路○段與東平路
    715巷8弄口處，因支線道車不讓幹線道車先行之違規事實，
    經臺中縣警察局交通警察隊警員以中縣警交字第HC0000000
    號通知單逕行舉發在案，嗣經原處分機關於97年6月4日依道
    路交通管理處罰條例第45條第9款之規定，以裁監稽違字第
    裁61-HC0000000號裁決書，裁處罰鍰新臺幣（下同）6百元
    ，並依同法第63條第1項第1款規定記違規點數1點，於法並
    無不合等語。
二、聲明異議意旨略以：於96年9月18日之現場不是發生在東平
    路口，而是在永平路中，又發生車禍是因為永平路上有貨車
    在卸貨，其無法走機車道，才騎路中間一點，且後方來車車
    速過快，致其來不及閃躲而撞到其右腳，故絕對沒有主幹線
    與支幹線的問題，只有路邊貨車占用車道及前方有車沒讓前
    方車輛等情，爰聲明異議，請求撤銷原處分云云。
三、按車輛行至無號誌之交岔路口，支線道車應暫停讓幹線道車
    先行；汽車駕駛人，爭道行駛有支線道車不讓幹線道車先行
    者，處新臺幣6百元以上1千8百元以下罰鍰；汽車駕駛人有
    第45條情形者，除依原條款處罰鍰外，並記違規點數1點，
    道路交通安全規則第102條第1項第2款前段、道路交通管理
    處罰條例第45條第9款、第63條第1項第1款分別定有明文。
四、受處分人固不否認有於前開時、地騎乘車牌號碼YJE-911號
    重型機車之事實，有原舉發機關掣開之違反道路交通管理事
    件通知單及原處分機關製作之裁決書各1份存卷可稽，然仍
    以上開情詞云云置辯。惟查：
（一）受處分人於96年9月18日上午11時3分許，騎乘車牌號碼YJ
      E-911號重型機車，行經臺中縣太平市○○路○段與東平
      路715巷8弄口處，因支線道車不讓幹線道車先行之事實，
      除經臺中縣警察局交通警察隊查證明確，有該警局97年5
      29日中縣警交字第0970009052號函1份在卷足憑外，並有
      臺中縣警察局道路交通事故初步分析研判表、道路交通事
      故現場圖、道路交通事故調查報告表（一）、（二）各1
      份、談話紀錄表2紙及現場照片7張附卷足憑，是受處分人
      於上開時、地，是屬支線道車不讓幹線道車先行之違規事
      實，堪可認定。
（二）受處分人雖辯稱：上揭違規現場不是發生在東平路口，而
      是在永平路中，又發生車禍是因為永平路上有貨車在卸貨
      ，其無法走機車道，才騎路中間一點，且後方來車車速過
      快，致其來不及閃躲而撞到其右腳，故絕對沒有主幹線與
      支幹線的問題云云。惟詹惠米即事故他方當事人於96年9
      月18日談話紀錄中陳稱：其沿永平路二段西向東往新平路
      一段方向直行，至永平路二段與東平路715巷8弄口處時，
      與沿東平路715巷8弄左轉永平路二段之YJE-911號重機車
      發生擦撞等語綦詳，此與受處分人於96年9月23日談話紀
      錄中陳稱：其由東平路715巷8弄左轉永平路二段，與沿永
      平路二段西向東往新平路一段方向直行之6329-LN號自用
      小客車發生碰撞等情相符。又依照雙方車輛受損部位，車
      牌號碼YJE-911號重型機車為「右前護板擦損」，車牌號
      碼6329-LN號自用小客車為「左前車門、左前葉子板刮損
      」，即足認受處分人確係騎乘車牌號碼YJE-911號重型機
      車行經臺中縣太平市○○路○段與東平路715巷8弄口左轉
      彎時與車牌號碼6329-LN號自用小客車發生碰撞而肇事無
      訛，是受處分人辯稱：肇事地點在永平路中云云，洵無可
      採。此外，觀之卷附採證照片7張，可知臺中縣太平市○
      ○路○段與東平路715巷8弄口處明確豎立有「讓」暨「前
      有幹道」之標示，是本件肇事時，受處分人所行駛之東平
      路715巷8弄為支線道，詹惠米所行駛之永平路二段為幹線
      道，已足堪認定。故受處分人所騎乘之車牌號碼YJE-911
      號重型機車既為左轉之支線道車，依前揭道路交通安全規
      則第102條第1項第2款規定，行至該交岔路口前自應注意
      幹道左右來車之動態，並禮讓幹道有優先路權車輛先行，
      於駛進路口跨越交岔路時，亦需始終隨時注意左右方幹道
      車之車況，做停讓之準備，然受處分人並未依前開規定暫
      停並讓幹線道之車牌號碼6329-LN號自用小客車先行，致
      與該車發生碰撞而肇事，即顯有支線道車未讓幹線道車先
      行之違規行為甚明，故受處分人辯稱：因永平路上有貨車
      在卸貨，其才騎路中間一點，且後方來車車速過快，致其
      不及閃躲，絕無主幹線與支幹線的問題云云，顯屬事後卸
      責之詞而無可採。
（三）綜上所述，受處分人確有在前述時、地支線道車未讓幹線
      道車先行之違規行為，其所據異議理由均無可採。從而，
      原處分機關援引上開規定，對受處分人裁處罰鍰6百元，
      並記違規點數1點，逾期則依裁決書處罰主文規定處罰，
      並無不當。是本件異議為無理由，應予駁回。
據上論斷，應依道路交通管理處罰條例第87條第2項，道路交通
案件處理辦法第19條，裁定如主文。
中    華    民    國     97     年    10    月    2    日
                    交通法庭    法  官  周瑞芬
以上正本證明與原本無異。
如不服本裁定應於送達後5日內向本院提出抗告狀。
                                書記官  孫立文
中    華    民    國     97     年    10    月    2    日


司法院資訊處製作；財團法人民間司法改革基金會備份。
